【裁判字號】    99,簡上,360
【裁判日期】    990630
【裁判案由】    詐欺
【裁判全文】
臺灣板橋地方法院刑事判決             99年度簡上字第360號
上  訴  人
即  被  告  乙○○
上列上訴人即被告因詐欺案件，不服本院民國99年3 月18日99年
度簡字第1546號第一審判決（聲請簡易判決處刑案號：99年度偵
字第2841、2850號，移送併辦案號：臺灣板橋地方法院檢察署99
年度偵字第4386號、臺灣臺北地方法院檢察署98年度偵字第3551
號），提起上訴，本院管轄之第二審合議庭判決如下：
    主  文
上訴駁回。
乙○○緩刑貳年。
    事實及理由
一、本案經本院審理結果，認第一審以上訴人即被告乙○○所為
    係犯刑法第30條第1 項、第339 條第1 項之幫助詐欺取財罪
    ，判處拘役三十五日，如易科罰金，以新臺幣一千元折算一
    日，其認事用法均無違誤，量刑亦屬適當，應予維持，除引
    用如附件第一審判決書所記載之事實、證據及理由外，另補
    充證據及理由如下：
    (一)訊據被告雖仍堅決否認有幫助詐欺犯行，辯稱伊是為了要
      找工作，亦係受人詐騙才交出提款卡，而對方打電話來詢
      問密碼時不疑有他，才會將密碼告知對方，並不知道會被
      拿去用以詐騙別人，而且將伊提款卡騙走的詐欺集團也已
      經被警察查獲了云云。惟查，依證人甲○○於本院審理中
      證稱：我應該有看過被告，但時間、地點已經不記得了，
      我有因為涉嫌詐欺案件而被警方拘提查緝，但當初我去做
      這個工作的時候，我不曉得他們是騙人的，那時候我也是
      去應徵司機，是朋友介紹我去的，後來我領了兩次錢之後
      ，我覺得怪怪的，我就沒有再做了。當初我有跟一個叫「
      阿裕」的見面過，因為領完錢要把錢交給他，被拘提之後
      我才知道「阿裕」的全名是簡裕軒。我現在回想起來，應
      該是「阿裕」聯絡我，看我有沒有空去幫他看一下要應徵
      的人，就是做面試的工作，時間應該是在98年10月底左右
      某日晚上，在中和的新生街、連城路交岔口附近和被告見
      面，是公司跟被告說要拿提款卡給我，我去面試被告只是
      瞭解他的身分，看他是不是警察，因為他應徵的工作是經
      紀公司載小姐的，我在跟被告核對身分的時候，被告就直
      接交給我提款卡，但並沒有跟我說密碼，提款卡我後來交
      給「阿裕」，密碼的部分應該是「阿裕」會再去問被告；
      我去面試被告，就是請被告把金融卡交給我，然後請他拿
      他的證件給我看，我再當場打電話回報給公司，公司會再
      和他談等語以觀（見本院卷第107 －108 頁），本件被告
      固係為謀職之故而交付提款卡予證人甲○○，並將密碼告
      知以電話詢問之簡裕軒無誤。惟被告所應徵之工作係載運
      女子從事色情交易之馬伕工作，此由證人甲○○面試被告
      之重點僅在於過濾被告是否為警方人員等語，即可知悉。
      是以本件被告交付前揭提款卡並將密碼告知詐騙集團之成
      員時，對於其所提供之提款卡及密碼將被使用於非法之用
      途一節，已有認知。是以其提供前開提款卡及密碼時，有
      容任簡裕軒、甲○○等人所屬詐欺集團供作不法使用之心
      態，實顯而易見，從而，自堪認被告對於其提供本人所有
      之提款卡及密碼予素不相識之他人，可能幫助詐欺集團對
      他人實施詐騙之情形，容有縱使發生亦不違反其本意之不
      確定之幫助故意無疑。
    (二)綜上所述，並參酌原審判決之理由，本件被告犯幫助詐欺
      取財罪之事證已甚明確，其犯行堪予認定。
二、查被告乙○○前未曾受有期徒刑以上刑之宣告，此有臺灣高
    等法院被告前案紀錄表一份附卷可稽，其因失業在家，經濟
    狀況不佳，急於謀職賺錢，始鋌而走險，一時失慮致罹刑典
    ，惡性非重，其於本院審理中固仍否認犯行，惟考量其提供
    帳戶之行為固有幫助詐欺取財之不確定幫助故意，然其本身
    亦係遭詐欺集團所利用，於本案僅有損失，並無所得，其否
    認犯罪應係對法律構成要件有所誤解所致，並非毫無悔意，
    本院考量被告所犯情節輕微，且事後確已深受教訓，經此偵
    、審程序後，當知所警惕，信無再犯之虞，認所宣告之刑以
    暫不執行為適當，爰併予宣告緩刑二年，以啟自新。
據上論斷，依刑事訴訟法第455 條之1 第1 項、第3 項、第368
條、第373 條，刑法第74條第1 項第1 款，判決如主文。
本案經檢察官林常智到庭執行職務。
中    華    民    國    99    年    6     月    30    日
              刑事第二十一庭審判長法  官  陳信旗
                                  法  官  俞秀美
                                  法  官  許映鈞
上列正本證明與原本無異。
本件不得上訴。
                                  書記官  蔡一如
中    華    民    國    99    年    6     月    30    日
附錄本案論罪科刑法條：
中華民國刑法第339條
意圖為自己或第三人不法之所有，以詐術使人將本人或第三人之
物交付者，處5 年以下有期徒刑、拘役或科或併科1 千元以下罰
金。
以前項方法得財產上不法之利益或使第三人得之者，亦同。
前二項之未遂犯罰之。

司法院資訊處製作；財團法人民間司法改革基金會備份。
